

КОНТАКТЫ

+7-(903)-229-61-70
nastyadmm@gmail.com
https://github.com/Nastya880
tg @andromachee
г.Москва, г.Зеленоград

НАВЫКИ

- HTML, CSS
- JavaScript
- Git
- Figma
- React (основы)
- C, C++, SQL (база)

языки

English - технический

ОБРАЗОВАНИЕ

- Школа 21 образовательный проект от Сбер для разработчиков (2021 н.в.)
- МИЭТ, Диплом с отличием по специальности «Программная инженерия» (2022 бакалавриат)
- МИЭТ, Магистратура по специальности «Программная инженерия» (2022 н.в.)
- МИЭТ, Диплом о
 профессиональной
 переподготовки по
 направлению «Переводчик
 технических текстов
- HTML Academy, курс по профессии «Фронтенд разработчик»

Анастасия Макеева

Frontend - разработчик

О СЕБЕ

Перешла из тестирования веба в разработку. Студентка 2 курса магистратуры НИУ МИЭТ по направлению программной инженерии. С 2021 года обучаюсь в Школе программирования 21 от Сбер. Основным направлением для себя выбрала frontend-разработку. Для развития в данном направлении проходила интенсив в школе 21, курс от HTML Academy и онлайн-курсы на stepik, изучила такие онлайн-учебники, как learnJs и code.mu, выполняла проекты по макетам (с проверкой валидности w3c).

РЕТ ПРОЕКТЫ

Барбершоп «Бородинский» | HTML, CSS

https://nastya880.github.io/Barbershop/
Проект сделан по макету в Figma. Сайт валиден по w3c.

HelpCars | HTML, CSS, JS

https://nastya880.github.io/HelpCars/ Лендинг, созданный в учебных целях. Сайт валиден по w3c. Верстка сайта адаптивная.

Счетчик калорий | JS, HTML, CSS

https://nastya880.github.io/Calories-counter/ Страница создана по ТЗ от HTML Academy

ОПЫТ РАБОТЫ

ООО МУЛЬТИПАС

02.2021 - 06.2021

Стажер-программист (С++)

Задачи по доработке терминалов (добавление функционала на C++). Задачи выполнялись через GitLab.

ПАО СБЕР

09.2022 - 12.2022

Стажер-инженер по тестированию

Задачи по тестированию функционала МП СБОЛ и Веб-СберБанк: написание кейсов, проведение ПСИ. Работа с Jira.

ΑΟ ЭΛΒИС-ΠΛЮС

01.2023 - 05.2023

Тестировщик ПО (Группа веб-разработки)

Задачи по тестированию веб-проекта АС АУЦ БР (для ЦБ): написание документации в тестИТ, подготовка проекта к сдаче.